臺灣嘉義地方法院民事裁定
110年度監宣字第290號
聲  請  人  張彩蘋  


相  對  人  洪王英村


關  係  人  洪王啓源

            洪王啓榮

上列聲請人聲請監護宣告事件，本院裁定如下：
    主      文
一、宣告洪王英村（男，民國○○○年○月○○○日生，身分證統一編
    號：Z○○○○○○○○○號）為受監護宣告之人。
二、選定張彩蘋（女，民國○○○年○○月○日生，身分證統一編號：
    Z○○○○○○○○○號）為受監護宣告之人洪王英村之監護人。
三、指定洪王啓源（男，民國○○○年○○月○日生，身分證統一編號
    ：Z○○○○○○○○○號）為會同開具財產清冊之人。
四、聲請費用新臺幣壹仟元由受監護宣告之人洪王英村負擔。
    理      由
一、聲請意旨略以：聲請人為相對人之配偶，相對人有不能為意
    思表示或受意思表示或不能辨識其意思表示效果之情形，為
    此依民法第14條、第1110條、第1111條及家事事件法第164 
    條之規定，聲請宣告相對人為受監護宣告之人，並選定聲請
    人為相對人之監護人，暨指定關係人洪王啓源為會同開具財
    產清冊之人等語。
二、對於因精神障礙或其他心智缺陷，致不能為意思表示或受意思表示，或不能辨識其意思表示之效果者，法院得因本人、配偶、四親等內之親屬、最近一年有同居事實之其他親屬、檢察官、主管機關、社會福利機構、輔助人、意定監護受任人或其他利害關係人之聲請，為監護之宣告，民法第14條第1項定有明文。　　　　　　　　　　　
三、經查，聲請人主張之前揭事實，已據其提出身心障礙證明影
    本（極重度）、戶籍謄本及親屬系統表為憑。又本院審驗相
    對人之精神及心智狀況，在鑑定人面前點呼及訊問相對人，
    相對人均僅以點頭回應；並斟酌陽明醫院醫師黃俊銘所為之
    鑑定結果，認相對人無法言語溝通，注意力無法集中，生活
    起居完全依賴他人照顧，電腦斷層顯示大腦萎縮、梗塞性中
    風，簡易智能量表0分，臨床失智量表3分，已達重度失智程
    度等語，有本院民國110年12月2日之勘驗筆錄、該醫院精神
    鑑定報告書附卷可稽。綜上，堪認相對人確因其他心智缺陷
　　，致不能為意思表示或受意思表示或不能辨識其意思表示之
    效果等情為真，故本件聲請為有理由，爰依上揭規定，宣告
    相對人為受監護宣告之人。
四、按受監護宣告之人應置監護人。法院為監護之宣告時，應依
    職權就配偶、四親等內之親屬、最近一年有同居事實之其他
    親屬、主管機關、社會福利機構或其他適當之人選定一人或
    數人為監護人，並同時指定會同開具財產清冊之人。法院選
    定監護人時，應依受監護宣告之人之最佳利益，優先考量受
    監護宣告之人之意見，審酌一切情狀，並注意下列事項：（
    一）受監護宣告之人之身心狀態與生活及財產狀況。（二）
    受監護宣告之人與其配偶、子女或其他共同生活之人間之情
    感狀況。（三）監護人之職業、經歷、意見及其與受監護宣
    告之人之利害關係。（四）法人為監護人時，其事業之種類
    與內容，法人及其代表人與受監護宣告之人之利害關係。民
    法第1110條、第1111條第1項及第1111條之1分別定有明文。
    查本件相對人既為監護之宣告，已如上述，自應依上開規定
    為其選定監護人及指定會同開具財產清冊之人。本院審酌聲
    請人願意擔任受監護宣告人之監護人，關係人洪王啓源願擔
    任會同開具財產清冊之人，相對人其餘子女亦均表同意，有
    戶籍謄本及同意書在卷可證，併參聲請人、洪王啓源與相對
    人分別為夫妻及父子關係，彼此間應具有一定之信賴感及依
    附感，堪信由聲請人擔任相對人之監護人，及由洪王啓源擔
    任會同開具財產清冊之人，應符合相對人之最佳利益，爰裁
    定如主文第2、3項所示。
五、又依民法第1113條準用同法第1099條、第1099條之1規定，
    於監護開始時，監護人張彩蘋對於受監護宣告人即相對人之
    財產，應會同洪王啓源於2個月內開具財產清冊，並陳報法
    院，於此之前僅得對受監護人財產為必要之管理，併此指明
　　。
六、依家事事件法第164條第2項，裁定如主文。
　　
中　　華　　民　　國　　111 　年　　1 　　月　　10　　日
               家事法庭  法　　　官  黃仁勇           
以上正本係照原本作成。
如對本裁定抗告，須於裁定送達後10日之不變期間內，向本院提
出抗告狀，並繳納抗告費新臺幣1,000元。
中　　華　　民　　國　　111 　年　　1 　　月　　10　　日
                         書　記　官　黃郁萍